【裁判字號】    92,智上,1
【裁判日期】    921203
【裁判案由】    商標法損害賠償
【裁判全文】
台灣高等法院高雄分院民事判決  九十二年度智上字第一號
      上  訴  人    甲○○
      訴訟代理人    蘇新竹律師
      複  代理人    呂郁斌律師
      被上訴人      台灣菸酒股份有限公司
      法定代理人    乙○○
      訴訟代理人    施旭錦律師
      複  代理人    陳炳彰律師
右當事人間請求商標法損害賠償事件，上訴人對於中華民國九十二年五月二十三日臺
灣高雄地方法院九十二年度智字第九號第一審判決提起上訴，本院於九十二年十一月
十九日言詞辯論終結，判決如左：
    主    文
原判決關於命上訴人給付超過新台幣壹佰肆拾萬元本息部分，及該部分假執行之宣告
，暨訴訟費用之裁判均廢棄。
右開廢棄部分，被上訴人在第一審之訴及其假執行之聲請均駁回。
其餘上訴駁回。
第一、二審訴訟費用由上訴人負擔三分之二，餘由被上訴人負擔。
    事  實  及  理  由
一、被上訴人起訴主張：伊享有「長壽及圖Long Life」之商標專用權（期限至民國
    一百零三年十月卅一日止，下稱系爭商標專用權），上訴人未經伊同意或授權，
    於九十一年十月十三日及十四日，以每條一百七十元之價格，販入使用系爭商標
    專用權之仿冒未稅長壽香菸兩批，除以每條新台幣（下同）二百元價格出售一百
    條（每條十包）外，於九十一年十月十四日為警查獲長壽黃硬盒香菸八萬七千二
    百五十包、長壽白軟包淡菸二萬七千二百五十包，合計十一萬四千五百包（下稱
    系爭香菸）。系爭香菸每包之零售價為卅五元，查獲之系爭香菸超過一千五百件
    ，依商標法規定以其總價定賠償金額時，應賠償伊損害四百萬七千五百元。爰商
    標法第六十六條第一項第三款（商標法於九十二年五月廿八日修正，上開法條之
    條序，修正為第六十三條第一項第三款）規定，求為：(一)上訴人應給付被上訴人
    四百萬七千五百元及自刑事附帶民事訴訟起訴狀繕本送達翌日即九十二年一月十
    五日起至清償日止，按年息百分之五計算之利息。(二)願供擔保請准宣告假執行。
二、上訴人則以：伊固有侵害被上訴人之商標專用權，但被上訴人應以伊出售價格即
    每包廿元計算被上訴人之損害，又被上訴人之損害應依商標法第六十六條第二項
    規定酌減云云置辯。
三、原判決准許被上訴人之請求，上訴人全部聲明不服，提起上訴，求為：(一)原判決
    廢棄。(二)廢棄部分被上訴人在第一審之訴及假執行之聲請均駁回。(三)如受不利判
    決，願供擔保請准免為假執行。被上訴人則求為駁回上訴。
四、被上訴人主張上訴人侵害其享有之商標專用權，被警查獲計十一萬四千五百包仿
    冒系爭香菸之事實，並不爭執（本院卷七五頁）。被上訴人依修正前商標法第六
    十六條第一項第三款規定請求上訴人賠償損害，為有理由。九十二年五月廿八日
    修正前商標法第六十六條第一項第三款規定：商標專用權人，依第六十一條請求
    損害賠償時，得就左列各款擇一計算其損害：．．．三就查獲侵害商標專用權商
    品零售單價五百倍至一千五百倍之金額。但所查獲商品超過一千五百件時，以其
    總價定賠償金額。該款所指「零售單價」係指侵害他人商標專用權之商品實際出
    售之單價，並非指商標專用權人自己商品之零售價或批發價。總價即侵害他人商
    標專用權之商品總價，並非商標專用權人自己商品之零售總價或批發總價（最高
    法院九十年台上字第三二四號判決參照），故上訴人抗辯計算被上訴人損害額應
    以每包廿元計算，核屬可採。又同條第二項規定：前項賠償金額顯不相當者，法
    院得予酌減之。本院認為如僅考慮查獲數量作為賠償之唯一依據，而不考量其他
    ，則本件上訴人於九十二年十月十三日及十四日以每條一百七十元價格進貨二批
    ，以每二百元價格出售一百條後，即於同年月十四日被查獲，其獲利尚屬有限，
    但如上訴人於出售大部分進貨後再被查獲，則上訴人於獲得較多利益之際，所應
    負之損害賠償責任，卻因查獲之數量較少，反而減輕，二者相權，如儘依查獲商
    品計算賠償金額，而不考慮整體因素，顯失公平，認上訴人請求酌減，為有理由
    。
    本院於審酌上訴人之進貨及出售數量、上訴人所獲利益額度及因及時查獲，被上
    訴人所受經濟上損害尚屬有限，並上訴人係販賣而非製造者等情，認被上訴人請
    求之損害賠償，於一百四十萬元之範圍內為可採。至於被上訴人主張上訴人所為
    影響消費者健康，亦損國家經貿形象云云，核屬刑事量刑之審酌範疇，非屬本件
    核定賠償應考量之事項。
四、綜上所述，被上訴人條正前商標法第六十六條第一項第三款規定，請求上訴人給
    付一百四十萬元及自附民起訴狀繕本送達翌日即九十二年一月十五日起算之法定
    遲延利息，應予准許。逾此所為請求，為無理由，應予駁回。被上訴人敗訴部分
    ，其假執行之聲請失所附麗，應併予駁回。原審就超過上開應准許部分，為上訴
    人敗訴之判決，並為假執行之宣告，自有未洽。上訴意旨就此部分指摘原判決不
    當，求予廢棄改判，為有理由。至於上開應准許部分，原審判命上訴人給付，並
    為假執行之宣告，核無違誤，上訴意旨，就此部分，仍執陳詞，指摘原判決不當
    ，求予廢棄，為無理由，應駁回其上訴。
五、據上論結，本件上訴為一部有理由，一部無理由，依民事訴訟法第四百五十條、
    第四百四十九條第一項、第七十九條，判決如主文。
中      華      民      國    九十二    年     十二     月      三      日
                                      臺灣高等法院高雄分院民事第六庭
~B1審判長法官  許明進
~B2      法官  謝肅珍
~B3      法官  李炫德
正本係照原本作成。
被上訴人如對本判決上訴，須於判決送達後二十日內向本院提出上訴狀，其未表明上訴理
由者，應於上訴後二十日內向本院提出上訴理由書（均須按他造當事人之人數附繕本）。
上訴時應提出委任律師或具有律師資格之人之委任狀，並依附註條文規定辦理。
上訴人不得上訴。
上訴人之配偶、三親等內之血親、二親等內之姻親，或上訴人為法人、中央或地方機關時
，其所屬專任人員具有律師資格並經法院認適當者，亦得為第三審訴訟代理人。
中      華      民      國    九十二    年     十二     月        三      日
~B法院書記官  黃玉珠
附註：民事訴訟法第四百六十六條之一：對於第二審判決上訴，上訴人應委任律師為訴訟
代理人，但上訴人或其法定代理人具有律師資格者，不在此限。


司法院資訊處製作；財團法人民間司法改革基金會備份。
